【裁判字號】    97,抗,1459
【裁判日期】    971203
【裁判案由】    聲明異議
【裁判全文】
臺灣高等法院民事裁定                  97年度抗字第1459號
抗  告  人  中興紡織廠股份有限公司
法定代理人  甲○○
上列抗告人因與相對人遠東國際商業銀行間強制執行事件，對於
中華民國97年8月1日臺灣臺北地方法院96 年度執字第53254號裁
定提起抗告，本院裁定如下：
    主      文
抗告駁回。
抗告費用由抗告人負擔。
    理      由
一、本件聲明異議及抗告意旨略以：原法院於民國96 年6月26日
    之執行命令中禁止抗告人所有之註冊商標9件及專利權5件，
    為移轉、授權、設質等一切處分行為。而前開扣押之商標權
    中，有7件商標權（註冊號數為00000000、00000000、00000
    000、00000000、00000000、00000000、00000000 ，下稱系
    爭商標權）於96 年3月20日移轉予第三人中紡科技實業股份
    有限公司（下稱中紡公司），並經經濟部智慧財產局核准系
    爭商標移轉登記在案，因此非屬抗告人財產，原法院不得對
    其施以強制執行。嗣智慧財產局以系爭商標權受北院錦96年
    度執全子字第1066號函通知禁止移轉處分為由，撤銷核准處
    分，另做成不受理處分，中紡公司就此提出行政訴訟，現繫
    屬於最高行政法院，原法院未待判決確定，即予以查封，恐
    造成抗告人及第三人中紡公司之損害，爰依據強制執行法第
    12條規定請求撤銷系爭商標權之執行云云。
二、按執行法院如發見債權人查報之財產確非債務人所有者，應
    命債權人另行查報，於強制執行開始後始發見者，應由執行
    法院撤銷其執行處分，強制執行法第17條定有明文。足見執
    行法院命債權人另行查報或撤銷執行處分者，應以強制執行
    之財產確非債務人所有為要件，若該財產是否屬債務人所有
    ，尚待審認方能確定，執行法院既無逕行審判之權限，自應
    依強制執行法第16條之規定，指示主張有排除強制執行權利
    之第三人，提起異議之訴，以資解決，不得逕行撤銷執行處
    分。又按商標專責機關應刊行公報，登載註冊商標及其相關
    事項。商標權之移轉，應向商標專責機關登記；未經登記者
    ，不得對抗第三人，商標法第12條、第35條分別定有明文。
    是商標權之移轉，縱經雙方當事人合意移轉，仍須經主管機
    關即智慧財產局核准登記後始生對抗第三人之效力。經查，
    依抗告人所陳，抗告人與第三人中紡公司間雖就系爭商標權
    有移轉契約存在，惟系爭商標權現仍登記為抗告人所有，亦
    有商標註冊簿影本附於原法院卷可稽，且依抗告人所述，第
    三人中紡公司就系爭商標權之登記既尚在行政訴訟爭訟中，
    則該執行標的是否確非債務人所有顯然尚待實體確認，自無
    強制執行法第17條之適用。至第三人中紡公司若就系爭商標
    權有足以排除強制執行之權利，另得於強制執行程序終結前
    ，依同法第15條規定提起第三人異議之訴，以求救濟。綜上
    所述，原法院就系爭商標權為查封等執行程序，於法核無不
    合，其駁回抗告人之聲明異議，亦無違誤。抗告意旨仍執前
    詞指摘原裁定不當，應予廢棄，為無理由，應予駁回。
三、據上論結，本件抗告為無理由，爰裁定如主文。
中    華    民    國    97    年    12    月    3     日
                    民事第十七庭
                        審判長法  官  藍文祥
                              法  官  吳燁山
                              法  官  陳麗芬
正本係照原本作成。
本裁定除以適用法規顯有錯誤為理由，並經本院許可外，不得再
抗告。如提起再抗告，應於收受後10日內委任律師為訴訟代理人
向本院提出再抗告狀。並繳納再抗告費新台幣１千元。
中    華    民    國    97    年    12    月    3     日
                              書記官  張永中


司法院資訊處製作；財團法人民間司法改革基金會備份。
